【裁判字號】    98,易,2878
【裁判日期】    981120
【裁判案由】    毀損
【裁判全文】
臺灣臺北地方法院刑事判決              98年度易字第2878號
公  訴  人  臺灣臺北地方法院檢察署檢察官
被      告  甲○○
上列被告因毀棄損壞案件，經檢察官聲請逕以簡易判決處刑（98
年度調偵字第552 號），本院認不宜逕以簡易判決處刑，改適用
通常程序審理，判決如下：
    主  文
甲○○損壞他人之如附表所示之物品，足以生損害於他人，處拘
役伍拾伍日，如易科罰金，以新臺幣壹仟元折算壹日。
    事  實
一、甲○○於民國97年11月27日18時40分許，在臺北市信義區○○○路419巷145號「澄澄商店」前，因故與乙○○發生爭執
    ，甲○○心有未甘，竟基於損壞他人物品之犯意，於同日20
    時許，攜帶球棒前往乙○○及其子丙○○位於臺北市信義區
    ○○○路103 號之住處，持該球棒敲打該處前、後及側方鐵
    門，損壞該處如附表所示之物品，足以生損害於乙○○、丙○○。
二、案經被害人乙○○、丙○○訴由臺北市政府警察局信義分局
    報告臺灣臺北地方法院檢察署檢察官偵查後，聲請逕以簡易
    判決處刑，本院認不宜逕以簡易判決處刑，改適用通常程序
    審理。
    理  由
一、上開事實，業據被告甲○○於本院審理時坦承無訛，核與告
    訴人乙○○、丙○○於警詢及檢察官訊問時之指訴互核一致
    ，復有毀損現場照片10紙在卷可按，足認被告之自白確與事
    實相符，事證明確，被告犯行洵堪認定。
二、核被告所為，係犯刑法第354 條之毀損罪。又按接續犯，係
    指該項犯罪，係由行為人以單一行為接續進行，縱令在犯罪
    完畢以前，其各個舉動已與該罪之構成要件相符，但在行為
    人主觀上，各個舉動不過為其犯罪行為之一部分，且該數舉
    動於同時同地或密切接近之時地實施，侵害同一之法益，各
    行為之獨立性極為薄弱，依一般社會健全觀念，在時間差距
    上，難以強行分開，在刑法評價上，以視為數個舉動之接續
    施行，合為包括之一行為予以評價，較為合理，始論為包括
    一罪之接續犯（最高法院86年台上字第3295號判例要旨參照
    ）。是被告損壞如附表所示之物品之犯行，各個舉動不過為
    其犯罪行為之一部分，且該數舉動於同時同地實施，侵害同
    一之法益，各行為之獨立性極為薄弱，依一般社會健全觀念
    ，在時間差距上，難以強行分開，為包括一罪之接續犯，僅
    論以一罪。又被告主觀上僅知悉其損壞如附表所示之物品，
    係屬告訴人2 人住處之物品，尚非明確知悉何項物品究屬何
    人所有、由何人管領之？故應僅成立一毀損罪，不發生罪數
    之問題（最高法院29年度上字第1403號判例要旨參照）。爰
    審酌被告於偶然間與告訴人乙○○發生爭執，竟故意損壞他
    人之如附表所示之物品，造成告訴人等財物上之損失，再參
    酌其犯罪之手段、智識程度、對於告訴人等所生損害之程度
    及尚未與告訴人等和解等一切情狀，量處如主文所示之刑，
    並諭知易科罰金之折算標準，以示懲儆。
據上論斷，應依刑事訴訟法452條、第299條第1 項前段，刑法第
354條、第41條第1項前段，刑法施行法第1條之1，判決如主文。
本案經檢察官郭昭吟到庭執行職務
中    華    民    國    98    年    11    月    20    日
                        刑事第十八庭  法  官  彭慶文
上正本證明與原本無異。
如不服本判決應於收受送達後10日內向本院提出上訴書狀，並應
敘述具體理由；其未敘述上訴理由者，應於上訴期間屆滿後20日
內向本院補提理由書（均須按他造當事人之人數附繕本）「切勿
逕送上級法院」。告訴人或被害人如對於本判決不服者，應具備
理由請求檢察官上訴，其上訴期間之計算係以檢察官收受判決正
本之日期為準。
                                      書記官  鄭伊芸
中    華    民    國    98    年    11    月    20    日
附錄法條：刑法第354條
中華民國刑法第354條
（毀損器物罪）
毀棄、損壞前二條以外之他人之物或致令不堪用，足以生損害於
公眾或他人者，處2年以下有期徒刑、拘役或5百元以下罰金。
附表：
1、前方鐵門遙控接收主機1只。
2、後方鐵門感應式讀卡機1只。
3、後方鐵門門板。
4、側方鐵門感應式讀卡機1只


司法院資訊處製作；財團法人民間司法改革基金會備份。
